---
title: "Assignment 3"
author: "Edgardo L. Rosado Ramos"
date: "2025-10-04"
output: html_document
---
Instructions / Instrucciones generales
This assignment consists of 10 questions, each worth 10 points.
(Esta tarea consta de 10 preguntas, cada una vale 10 puntos.)


```{r setup, include=FALSE}
#install.packages("gapminder")
# install.packages("dplyr")
library(dplyr)
## Warning: package 'dplyr' was built under R version 4.4.3
library(gapminder)
## Warning: package 'gapminder' was built under R version 4.4.3
data(gapminder)
head(gapminder)
```


Q1. What class is the gapminder dataset? Q1. ¿Qué clase es el dataset gapminder?

tibble

# Your output here 
```{r}
class(gapminder)
```



Q2. Filter a section of gapminder with a life expectancy smaller than 29. Q2. Filtrar una sección de gapminder con esperanza de vida menor a 29.

# Your output here 
```{r}
head(filter(gapminder, lifeExp < 29), 6)
```


Q3 Filter the dataset for the country Rwanda and for years greater than 1979. Q3 Filtrar el dataset para el país Ruanda y para años mayores a 1979.
```{r}

# Your output here 
head(filter(gapminder, country == "Rwanda" & year > 1979), 6)
```


Q4Create a new dataset from gapminder excluding the column gdpPercap. Q4 Crear un nuevo dataset a partir de gapminder excluyendo la columna gdpPercap.

# Your output here 
```{r}
head(select(gapminder, -gdpPercap), 6)
```


Q5 Arrange the dataset in ascending order of lifeExp.Q5 Ordenar el dataset en orden ascendente según lifeExp.

# Your output here 
```{r}
head(arrange(gapminder, lifeExp), 6)
```



Q6 Arrange the dataset in descending order of lifeExp. Q6 Ordenar el dataset en orden descendente según lifeExp.

# Your output here 
```{r}
head(arrange(gapminder, desc(lifeExp)), 6)
```



Q7 Create a new dataset with only the columns year and lifeExp. Q7 Crear un nuevo dataset con solo las columnas year y lifeExp.

# Your output here 
```{r}
head(select(gapminder, year, lifeExp), 6)
```


Q8 Filter the dataset for the country Cambodia and show only the columns year and lifeExp. Q8 Filtrar el dataset para el país Camboya y mostrar únicamente las columnas year y lifeExp.

# Your output here 
```{r}
head(select(filter(gapminder, country == "Cambodia"), year, lifeExp), 6)
```


Q9. Select only the countries in Africa. Q9. Seleccionar únicamente los países que están en África.

# Your output here 
```{r}
head(filter(gapminder, continent == "Africa"), 6)
```



Q10. Create a new column called lifeExp_months that shows life expectancy in months. Q10. Crear una nueva columna llamada lifeExp_months que muestre la esperanza de vida en meses.

```{r}
# Your output here
head(mutate(gapminder, lifeExp_months = lifeExp * 12), 6)
```

